臺灣高等法院民事裁定
109年度訴易字第114號
原      告  郭永城  
被      告  徐中義  
上列當事人間請求侵權行為損害賠償事件，原告提起刑事附帶民
事訴訟，經本院刑事庭裁定移送前來（109年度附民字第366號）
，本院裁定如下：
    主      文
原告之訴及假執行之聲請均駁回。
訴訟費用由原告負擔。
    事實及理由
一、按當事人不得就已起訴之事件，於訴訟繫屬中，更行起訴，
    民事訴訟法第253條定有明文；又起訴違背前開規定者，法
    院應以裁定駁回之，同法第249條第1項第7款亦有明定。
二、原告於民國109年9月22日提起本件刑事附帶民事訴訟（見本
    院附民卷第1頁），主張伊因本院109年度上易字第1433號刑
    事判決所認定發生於000年0月00日下午8時20分許之被告傷
    害伊案件（下稱系爭刑事案件），致受有傷害，請求被告賠
    償伊66萬元及法定遲延利息等語（見本院附民卷第1頁、本
    院訴易卷第38頁）。
三、惟查，原告前於系爭刑事案件一審繫屬臺灣新北地方法院中
    之109年3月25日，對被告提起刑事附帶民事訴訟，主張其於
    108年5月16日遭被告毆打成傷，事實如系爭刑事案件之起訴
    書所載，請求被告賠償66萬6,000元本息等語（見本院訴易
    卷第101頁），經原法院刑事庭於109年4月21日以109年度附
    民字第225號裁定移送民事庭，嗣由原法院民事庭於109年9
    月14日以109年度訴字第2245號侵權行為損害賠償事件（下
    稱系爭前案）受理在案，有上述民事裁定、原法院系爭前案
    卷面影本、本院公務電話紀錄表可稽（見同上卷第119、100
    -1、99頁），且原告自陳系爭前案與本件內容相同等語明確
    （見同上卷第123頁），雖原告於系爭前案聲明請求金額為6
    6萬6,000元本息，本件則為66萬元本息，應認原告於本件請
    求金額為系爭前案請求金額之一部，因此，系爭前案核與本
    件訴訟之當事人、訴訟標的法律關係及請求，均屬相同，顯
    見原告係就已起訴之同一事件，於訴訟繫屬中，更行起訴，
    堪認原告提起本件訴訟，已違背民事訴訟法第253條規定。
四、從而，原告以被告因系爭刑事案件所認定之傷害行為，致其
    受有損害為由，請求被告賠償66萬元，並加計自起訴狀繕本
    送達翌日起算之法定遲延利息，違反民事訴訟法第253條規
    定，難認為合法，應予駁回。又原告之訴既經駁回，其假執
    行之聲請即失所附麗，應併予駁回。
五、據上論結，本件原告之訴為不合法，爰裁定如主文。
中　　華　　民　　國　　110 　年　　4 　　月　　22　　日
                  民事第二十二庭
                      審判長法  官  張靜女
                            法  官  葉珊谷
                            法  官  范明達
正本係照原本作成。
不得抗告。
中　　華　　民　　國　　110 　年　　4 　　月　　22　　日
   　　　　　　　　　　　　 書記官  余姿慧